【裁判字號】    97,訴,1033
【裁判日期】    980608
【裁判案由】    侵權行為損害賠償
【裁判全文】
臺灣士林地方法院民事判決              97年度訴字第1033號
原      告  戊○○○
            丙○○
            丁○○
共      同
訴訟代理人  黃晶雯律師
被      告  甲○○
                      現應為.
            溢麗地毯有限公司
兼  上一人
法定代理人  乙○○
上二人共同
訴訟代理人  劉陽明律師
            陳璧秋律師
上列當事人間侵權行為損害賠償事件，本院於民國98年5 月18日
言詞辯論終結，判決如下：
    主  文
被告甲○○、溢麗地毯有限公司應給付原告丙○○新臺幣柒拾捌
萬伍仟貳佰玖拾陸元，及被告甲○○自民國九十七年十二月二十
日起、被告溢麗地毯有限公司自民國九十七年六月二十七日起，
均至清償日止，按週年利率百分之五計算之利息。
被告甲○○、溢麗地毯有限公司應給付原告丁○○新臺幣伍拾萬
元，及被告甲○○自民國九十七年十二月二十日起、被告溢麗地
毯有限公司自民國九十七年六月二十七日起，均至清償日止，按
週年利率百分之五計算之利息。
原告其餘之訴駁回。
訴訟費用由被告甲○○、溢麗地毯有限公司連帶負擔五分之三即
新臺幣萬零貳佰肆拾伍元，餘由原告負擔。即被告甲○○、溢
麗地毯有限公司應連帶賠償原告丙○○、原告丁○○新臺幣萬
零貳佰肆拾伍元。
本判決第一項於原告丙○○以新臺幣貳拾柒萬元供擔保後，得假
執行。但被告甲○○、被告溢麗地毯有限公司以新臺幣柒拾捌萬
伍仟貳佰玖拾陸元為原告丙○○預供擔保，得免為假執行。
本判決第二項得假執行。但被告甲○○、被告溢麗地毯有限公司
以新臺幣伍拾萬元為原告丁○○預供擔保，得免為假執行。
原告其餘假執行之聲請駁回。
    事  實  及  理  由
壹、程序方面：
    被告甲○○（下稱甲○○）經合法通知，無正當理由未於言
    詞辯論期日到場，核無民事訴訟法第386 條各款所列情形，
    爰依原告聲請，由其一造辯論而為判決。
貳、實體方面
  一、原告起訴主張：己○○為原告戊○○○（下稱戊○○○）
      之配偶，原告丙○○（下稱丙○○）、丁○○（下稱丁○○，與戊○○○、丙○○合稱原告）之父。甲○○於民國
      95年6 月18日下午，駕駛被告溢麗地毯有限公司（下稱溢
      麗公司）所有車號辛○○○ ○○○號自用小貨車（下稱系爭小貨
      車），由桃園縣八德市○○路往和平路方向行駛。於同日
      下午4 時許，途經同市○○路與介壽路2 段685 巷口處，
      本應注意車前狀況，隨時做停車之準備，以避免發生碰撞
      之危險，且依當時天候、視線、路況、視距等情況，並無
      不能注意之情形，竟疏未注意車前狀況，適有己○○騎乘
      之腳踏車行經該處，兩車發生擦撞，致己○○受有顱內出
      血、頭部外傷之傷害，甲○○竟未救助己○○，即駕駛系
      爭小貨車逃離現場。己○○並於送醫前死亡（下稱系爭事
      故）。甲○○無照駕駛系爭小貨車，且疏未注意車前狀況
      而自後追撞己○○，致己○○死亡，自屬過失侵害己○○
      之生命。又甲○○為溢麗公司之受僱人，其於執行職務之
      際，過失侵害己○○之生命，溢麗公司自應依民法第188
      條第1 項連帶對伊等負損害賠償責任。又被告乙○○（下
      稱乙○○，與甲○○、溢麗公司合稱被告）明知甲○○未
      領有駕照，仍僱用其駕駛系爭小貨車載運地毯，顯見乙○○對系爭事故亦有過失，應與甲○○負共同侵權行為責任
      。爰依侵權行為損害賠償之法律關係，請求被告連帶賠償
      等情。並聲明：(一)被告應分別連帶給付戊○○○新臺幣（
      下同）263 萬2012元，丙○○128 萬5296元，丁○○100
      萬元，及各自95年6 月19日起至清償日止，按週年利率5%
      計算之利息。(二)願供擔保請准予宣告假執行。
  二、溢麗公司、乙○○則以：訴外人庚○○於95年6 月17日，
      向溢麗公司借用系爭小貨車，因同月18日為例假日，故乙○○乃將系爭小貨車交予庚○○使用。惟庚○○竟於未告
      知乙○○之情況下，將系爭小貨車轉借予甲○○。是系爭
      小貨車並非由乙○○交予甲○○使用，且甲○○於系爭事
      故發生時，亦非執行溢麗公司之職務。是乙○○、溢麗公
      司均毋需與甲○○負連帶賠償之責。且依系爭事故鑑定報
      告所載，己○○於系爭事故之發生亦有過失，又戊○○○
      於己○○死亡後，向國防部陸軍司令部領取之眷屬費及眷
      屬代金之金額，與己○○生前並無不同，其尚可領取己○○之半額退休俸，是其就此部分並未受有損害。再者，戊○○○既可請領上開補助，名下亦有多筆財產，即無不能
      維持生活之情，自不得請求被告賠償扶養費。另原告請求
      之非財產上損害賠償誠屬過高等節，資為抗辯。並聲明：
      (一)原告之訴及其假執行之聲請均駁回。(二)如受不利判決，
      願供擔保請准予免為假執行。
  三、兩造不爭執事項為（見本院97年11月26日準備程序筆錄）
      ：
    (一)甲○○於95年6 月18日下午，駕駛溢麗公司所有系爭小貨
      車，由桃園縣八德市○○路往和平路方向行駛，於同日下
      午4 時許，途經同市○○路與介壽路2 段685 巷口處，本
      應注意車前狀況，隨時做停車之準備，以避免發生碰撞之
      危險，且依當時天候、視線、路況、視距等情況，並無不
      能注意之情形，竟疏未注意車前狀況，適有己○○騎乘之
      腳踏車行經該處，兩車發生碰撞，致其受有顱內出血、頭
      部外傷之傷害。甲○○竟未救助己○○，即駕駛系爭小貨
      車逃離現場，經訴外人邱武男記下車號後，告知到場處理
      之員警，己○○於送醫前死亡。甲○○則於同月21日下午
      2 時20分，經警循線查獲。
    (二)戊○○○為己○○之妻，丙○○、丁○○為己○○之子女。
    (三)甲○○為溢麗公司之受僱人，乙○○為溢麗公司之法定代
      理人。
    (四)甲○○並無自用小貨車之駕駛執照。
    (五)己○○於生前每半年可領退役俸19萬4382元。己○○過世
      後，戊○○○每半年可領取其退役軍官眷屬實物代金、眷
      屬補助費及己○○半額退休俸等補助，共計10萬9626元。
    (六)丙○○因系爭事故，支出己○○之醫療費用8131元及殯葬
      費用27萬7165元。
    (七)系爭小貨車於系爭事故發生時，框式後車廂上置有溢麗公
      司之地毯。
    (八)上開事實，為兩造所不爭執，並有桃園縣政府警察局道路
      交通事故證明書（見本院97年度士調字第155 號卷宗第13
      頁）、道路交通事故現場圖（見本院97年度士調字第155
      號卷宗第14頁）、相驗屍體證明書（見本院97年度士調字
      第155 號卷宗第14頁）、公司登記資料（見本院97年度士
      調字第155 號卷宗第22頁）、現場照片（見本院97年度士
      調字第155 號卷宗第24頁至第26頁）、存摺（見本院97年
      度士調字第155 號卷宗第29頁至第30頁）、收據（見本院
      97年度士調字第155 號卷宗第32頁）等件存卷可稽，並經
      本院調取上開刑事卷宗查核屬實，堪信為真實。從而，甲○○因過失不法侵害己○○之生命，原告依侵權行為之法
      律關係，請求甲○○賠償其損害，即屬有據。
  四、本件經本院於97年11月26日與兩造整理爭點為（見本院97
      年11月26日準備程序筆錄，並依本院論述之先後順序而調
      整其次序）：
    (一)原告主張：甲○○於系爭事故發生時，係在執行溢麗公司
      之職務，故溢麗公司應與甲○○連帶負損害賠償之責，是
      否可採？
    (二)原告主張：乙○○違反保護他人之法律，應負侵權行為損
      害賠償之責，有無理由？
    (三)己○○就系爭事故之發生是否與有過失？
    (四)原告得請求被告為損害賠償之範圍為何？
      1.戊○○○請求被告賠償己○○退役俸之差額16萬8512元
        ，有無理由？
      2.戊○○○請求被告賠償扶養費96萬2500元，有無理由？
      3.丙○○請求被告給付醫療費用8131元及殯葬費用27萬71
        65元，有無理由？
      4.原告請求之非財產上損害賠償以若干為當？
  五、得心證之理由
    (一)原告主張：甲○○於系爭事故發生時，係在執行溢麗公司
      之職務，故溢麗公司應與甲○○連帶負損害賠償之責等語
      ，應屬可採。
      1.按受僱人因執行職務，不法侵害他人之權利者，由僱用
        人與行為人連帶負損害賠償責任。民法第188 條第1 項
        本文定有明文。又民法第188 條第1 項所謂受僱人因執
        行職務不法侵害他人之權利，不僅指受僱人因執行其所
        受命令，或委託之職務自體，或執行該職務所必要之行
        為，而不法侵害他人之權利者而言。即受僱人之行為，
        在客觀上足認為與其執行職務有關，而不法侵害他人之
        權利者，就令其為自己利益所為，亦應包括在內。最高
        法院42年臺上字第1224號判例意旨可資參照。
      2.溢麗公司以經營地毯、地磚、壁紙、窗簾、百葉窗等之
        加工製造買賣為業，甲○○為其受僱人，從事地毯鋪設
        之工作等情，有溢麗公司登記資料（見本院97年度士調
        字第155 號卷宗第22頁）存卷可查，並為被告所不爭執
        ，堪信為真實。又系爭小貨車於系爭事故發生時，其框
        式後車廂上置有溢麗公司之地毯乙節，亦為兩造所無異
        詞（見上貳、三、(七)），堪屬實在。再觀諸現場照片（
        見本院97年度士調字第155 號卷宗第24頁至第26頁）所
        示，系爭小貨車於系爭事故發生時，其框式後車廂上僅
        裝載溢麗公司之地毯，而無其他私人物品，且上開地毯
        之數量甚多，均以繩索綑綁固定。是以，客觀上應認甲○○駕駛系爭小貨車係在執行其於溢麗公司之職務。甲○○固於刑事案件警詢時辯稱：其駕駛系爭小貨車係去
        桃園縣大溪鎮仁和棒球場看朋友打球，並非要棄置車上
        的地毯，而於返回臺北縣新莊市○○○路途上發生系爭
        事故云云（見臺灣桃園地方法院檢察署95年度偵字第15
        282 號卷宗第7 頁）。然系爭小貨車之體積龐大，停車
        尚非容易，油耗量亦高，且其框式後車廂上裝載大量之
        地毯，衡諸常情，豈有單獨駕駛滿載貨物之公司小貨車
        ，從臺北縣新莊市遠赴桃園縣大溪鎮球場看球之舉？足
        徵甲○○上開所辯，應不足取。
      3.證人庚○○固於刑事案件警詢時證述：其係於系爭事故
        之前1 日，向溢麗公司借用系爭小貨車，以載運小書櫃
        ，嗣甲○○擅自駕駛系爭小貨車離去云云（臺灣桃園地
        方法院檢察署95年度偵字第15282 號卷宗第15頁）。然
        徵諸現場照片以觀，系爭小貨車於系爭事故發生時，其
        框式後車廂上裝載大量溢麗公司之地毯，已無任何空間
        可供置放書櫃。且稽之溢麗公司95年度稅務電子閘門財
        產所得調件明細表所示（見本院卷第72頁至第73頁），
        溢麗公司於系爭事故發生時，名下共有11輛汽車，是庚○○若需向溢麗公司借用車輛載運書櫃，衡情當不至於
        借用滿載溢麗公司地毯之系爭小貨車。從而，溢麗公司
        辯稱：系爭小貨車係借予庚○○個人使用云云，要與常
        情有違，不足採信。
      4.從而，自客觀上觀察，甲○○駕駛系爭小貨車應係為溢
        麗公司使用，從事一定勞務，並受其監督、指示，揆諸
        首開法文所示，溢麗公司自應與甲○○負連帶賠償之責
        。
    (二)原告主張：乙○○違反保護他人之法律，應負侵權行為損
      害賠償之責，尚非可取。
      原告固主張：乙○○明知甲○○無自用小貨車之駕駛執照
      ，仍將系爭小貨車交由甲○○使用，已違反道路交通管理
      處罰條例云云。然查，系爭小貨車為溢麗公司所有，系爭
      事故發生時，甲○○係為溢麗公司使用，從事一定勞務等
      情，業如上述（見上貳、五、(一)）。是以，系爭小貨車既
      係溢麗公司交由甲○○執行職務之用，且乙○○與溢麗公
      司為各自獨立之權利主體，原告自不得以乙○○為溢麗公
      司之負責人，代理溢麗公司將系爭小貨車交予甲○○為由
      ，即認乙○○亦構成侵權行為，而請求乙○○負連帶賠償
      之責。是故，原告上開主張，當非可採。
    (三)被告抗辯：己○○就系爭事故之發生與有過失云云，為不
      足採。
      1.臺灣省車輛行車事故覆議鑑定委員會95年11月7 日府覆
        議字第0950100928號函（見臺灣桃園地方法院95年度桃
        交簡字第2290號卷宗第31頁）鑑定意見固認為：己○○
        騎乘腳踏車，行經無號誌交岔路口支線道駛出右轉時未
        注意讓幹線道直行車先行，與甲○○駕駛系爭小貨車，
        行經無號誌交岔路口未減速慢行且未注意車前狀況，自
        後撞及緩行之腳踏車，同為肇事原因云云。
      2.惟觀諸道路交通事故現場圖所示，系爭小貨車自無名巷
        及大興路交叉口即開始煞車，其左輪煞車痕長8.4 公尺
        ，右輪煞車痕長14公尺，己○○騎乘之腳踏車刮地痕則
        僅有1.4 公尺，且己○○倒地處距離無名巷口長達22.9
        公尺，其遭系爭小貨車撞及時，撞擊點距離無名巷口至
        少已有8.4 公尺。再者，己○○於系爭事故發生時，已
        高齡83歲，所騎乘者又為腳踏車，是其行進速度應甚為
        緩慢。復參之現場照片以觀，己○○所騎乘之腳踏車後
        輪經撞擊而變形，系爭小貨車則係駕駛座前方擋風玻璃
        經撞擊破裂，另徵之甲○○於刑事案件偵查中辯稱：係
        駕駛座前方撞倒己○○等語。是就上情交互以觀，系爭
        事故發生時，己○○騎乘之腳踏車應已完成右轉而直行
        於大興路上，甲○○係自後方追撞己○○，至為灼然。
        從而，己○○既已完成右轉，自無支線道駛出右轉時未
        注意讓幹線道直行車先行之過失可言。被告抗辯：己○○就系爭事故與有過失云云，當不足採。
    (四)原告請求甲○○、溢麗公司連帶賠償丙○○78萬5296元、
      丁○○50萬元部分，為有理由，逾此部分，則無理由。
      1.戊○○○請求被告賠償己○○退役俸等補助之差額16萬
        8512元，為無理由。
        (1)按陸海空軍軍官士官服役條例第36條第3 項本文規定
          ：軍官、士官於領受退休俸或贍養金期間死亡者，遺
          族為父母、配偶或未成年子女或已成年因殘障而無謀
          生能力之子女者，如不領一次撫慰金，得改支原退休
          俸、贍養金之半數，並依現役人員標準，發給眷屬實
          物代金與眷屬補助費，至父母死亡、配偶死亡或再婚
          、子女成年時止。稽之國防部陸軍司令部98年3 月5
          日國陸人勤字第0980004188號書函（見本院卷第173
          頁）所示，退除役官兵領取每月退休俸係依官兵退除
          役當時階級本俸乘以核定俸率計算，己○○於63 年7
          月1 日支領退休俸退伍，階級為陸軍一等士官長十八
          級，其生前每月退休俸係己○○本人領取，其於95年
          6 月18日亡故後，則依上開規定，由其配偶戊○○○
          申請領取原退休俸之半數。由是觀之，於己○○死亡
          前，戊○○○尚非己○○退休俸之受領權人，而係於
          己○○死亡後，依上開規定所示，選擇領取己○○退
          休俸之半數。是上開退休俸之差額並非戊○○○所受
          損害，至為明確。
        (2)佐以國防部陸軍司令部98年2 月25日國陸人勤字第09
          80003602號書函（見本院卷第168 頁、第169 頁）所
          示，己○○於系爭事故死亡前後，國防部陸軍司令部
          所支給之每月眷屬補助費皆為240 元、眷屬實物代金
          為3396元，是關於眷屬所得受領之補助部分，並不因
          己○○死亡而有差異，其減少者為己○○本人主副食
          實物代金930 元。然上開主副食實物代金之享有者為
          己○○本人，己○○既已亡故，自無從受領上開主副
          食實物代金，並無疑義。基此，戊○○○請求被告賠
          償己○○退役俸等補助之差額16萬8512元，為無理由
          。
      2.戊○○○請求被告賠償扶養費96萬2500元，亦無理由。
        (1)按民法第1116條之1 規定：夫妻互負扶養之義務，其
          負扶養義務之順序與直系血親卑親屬同，其受扶養權
          利之順序與直系血親尊親屬同」。夫妻互受扶養權利
          之順序，既與直系血親尊親屬同，自不以無謀生能力
          為必要。從而夫妻之一方因交通事故死亡時，他方自
          得依民法第192 條第2 項之規定，向加害人請求扶養
          費損害賠償，但依民法第1117條規定，仍須以不能維
          持生活者為限，始得請求加害人賠償（最高法院87年
          臺上字第2727號判決可資參照）。
        (2)經查，戊○○○95年度、96年度之所得分別為3 萬26
          49元、11萬5149元，名下有土地1 筆、房屋1 戶，價
          值約為96萬6500元，有稅務電子閘門財產所得調件明
          細（見本院卷第146 頁至第149 頁）附卷可稽。且依
          上開國防部陸軍司令部書函所示，戊○○○於己○○
          死亡後，每半年可領取己○○退休俸10萬9626元。是
          就上情交互以觀，戊○○○並無不能維持生活之情形
          ，揆諸上揭說明，自不得請求被告賠償扶養費，應屬
          明確。
      3.丙○○主張：甲○○、溢麗公司應賠償其所支出己○○
        之醫療費用8131元及殯葬費用27萬7165元，應屬可採。
        按因故意或過失，不法侵害他人之權利者，負損害賠償
        責任；不法侵害他人致死者，對於支出醫療及增加生活
        上需要之費用或殯葬費之人，應負損害賠償責任。民法
        第184 條第1 項前段、第192 條第1 項分別定有明文。
        查丙○○因系爭事故，支出己○○之醫療費用8131元及
        殯葬費用27萬7165元等情，為兩造所不爭執（見上貳、
        三、(六)），堪信為真實。從而，依上開規定所示，丙○○自得請求甲○○、溢麗公司賠償此部分之損害，至為
        明確。
      4.戊○○○請求之非財產上損害賠償以150 萬元，丙○○
        、丁○○請求之非財產上損害賠償各以50萬元為適當，
        (1)按不法侵害他人致死者，被害人之父、母、子、女及
          配偶，雖非財產上之損害，亦得請求賠償相當之金額
          。民法第194 條定有明文。又受僱人因執行職務，不
          法侵害他人致死者，被害人之父、母、子、女及配偶
          受有非財產上之損害，依民法第194 條及第188條第1
          項規定，請求受僱人及其僱用人連帶賠償相當金額之
          慰撫金時，法院對於非財產上損害賠償之量定，應斟
          酌該受僱人及應負連帶賠償責任之僱用人，並被害人
          暨其父、母、子、女及配偶之身分、地位及經濟狀況
          等關係定之，不得僅以被害人與實施侵權行為之受僱
          人之資力為衡量之標準。最高法院著有76年臺上字第
          1908號判例意旨可資參照。
        (2)經核，戊○○○於39年3 月20日生，95年度、96年度
          之所得分別為3 萬2649元、11萬5149元，名下有土地
          1 筆、房屋1 戶，價值約為96萬6500元；丙○○於59
          年4 月14日生，95年度、96年度之所得分別為113 萬
          9417元、95萬8824元，名下有土地2 筆、房屋1 戶、
          汽車1 輛、投資1 筆，價值約為559 萬7396元；丁○○62年7 月9 日生，95年度、96年度之所得分別為40
          萬2670元、42萬6391元，名下有汽車2 輛；甲○○95
          年度所得為3 萬5106元、96年度無所得，現因刑事案
          件通緝中，名下並無財產；溢麗公司95年度、96年度
          所得分別為2 萬6028元、2 萬7402元，名下有汽車11
          輛，，有兩造之警詢筆錄、戶籍謄本、稅務電子閘門
          財產所得調件明細表（見本院卷第71頁至第80頁、第
          84頁至第86頁、第135 頁至第149 頁）附卷可稽。又
          衡諸甲○○係無照駕駛系爭小貨車，系爭事故發生時
          ，其車速高達每小時60至70公里，且肇事後即逃逸無
          蹤，並未下車救助被害人，目前仍因案逃亡中，未曾
          向原告致歉、賠償。溢麗公司則未盡選任、監督受僱
          人之責，將系爭小貨車交由無駕照之甲○○駕駛。己○○因系爭事故受有顱內出血、頭部外傷之傷害，並
          於送醫前死亡，系爭事故事發突然，原告精神上必受
          有相當之痛苦，然丙○○、丁○○均已成年獨立，並
          各自組成家庭等一切情狀，應認戊○○○請求甲○○
          、溢麗公司賠償非財產上損害賠償150 萬元，並無不
          當，丙○○、丁○○請求甲○○、溢麗公司賠償非財
          產上損害賠償各100 萬元，尚屬過高，應以50萬元為
          適當。
        5.另按保險人依強制汽車責任保險法規定所為之保險給
          付，視為被保險人損害賠償金額之一部分；被保險人
          受賠償請求時，得扣除之。強制汽車責任保險法第32
          條定有明文。本件戊○○○已領取強制汽機車責任保
          險理賠金150 萬元等情，業經原告自承在卷。是扣除
          上開保險理賠金後，本件戊○○○已不得再請求甲○○、溢麗公司賠償。丙○○、丁○○則分別得請求甲○○、溢麗公司賠償之損害金額各為78萬5296元（計
          算式：8,131+ 277,165+500,000 =785,296） 、50萬
          元。
    (五)按給付無確定期限者，債務人於債權人得請求給付時，經
      其催告而未為給付，自受催告時起，負遲延責任，其經債
      權人送達訴狀，或依督促程序送達支付命令，與催告有同
      一之效力；又遲延之債務，以支付金錢為標的者，債權人
      得請求依法定利率計算之利息。民法第229 條第2 項、第
      233 條第1 項規定甚明。又民法明定侵權行為應為金錢賠
      償者，係屬民法第213 條第1 項所謂法律另有規定，自無
      適用同條第2 項規定自損害發生時起，加給利息之餘地。
      最高法院著有56年度臺上字第1863號判例可資參照參。原
      告固訴請被告給付損害賠償金額及自95年6 月19日起至清
      償日止之遲延利息，惟並未提出證據證明其已於95年6 月
      19日起催告被告賠償其損害。又本件起訴狀分別於97年12
      月19日公示送達於甲○○，及於97年6 月26日送達溢麗公
      司，有本院公示送達證書（見本院卷第53頁）、送達回證
      （見本院97年度士調字第155 號卷宗第38頁）附卷為憑。
      是本院認以本件起訴狀送達甲○○、溢麗公司時，甲○○
      、溢麗公司始負遲延責任。從而，原告就上開損害賠償，
      一併請求甲○○自97年12月20日起、溢麗公司自97年6 月
      27日起分別至清償日止，按週年利率5%計算之利息，當屬
      有據；逾此部分，則無理由。
  六、綜上所述，原告本於侵權行為損害賠償之法律關係，請求
      甲○○、溢麗公司連帶給付丙○○78萬5296元、丁○○50
      萬元，及分別自97年12月20日、同年6 月27日止起至清償
      日止，按週年利率5%計算之遲延利息部分，為有理由，應
      予准許；逾此部分，則無理由，應予駁回。本件丙○○勝
      訴部分，丙○○陳明願供擔保請准宣告假執行，核無不合
      ，爰酌定相當之擔保金額，予以准許。又丁○○勝訴部分
      金額未逾50萬元，依民事訴訟法第389 條第1 項第5 款之
      規定，應依職權宣告假執行。溢麗公司則陳明願供擔保，
      請全宣告免為假執行，核無不合，茲酌定相當之擔保金，
      予以准許。至原告敗訴部分，其假執行之聲請失所附麗，
      應予駁回。
  七、本件判決基礎已臻明確，兩造其餘攻擊防禦方法及訴訟資
      料經本院審酌後，核與判決結果不生影響，無一一論述之
      必要。
  八、本件依職權確定訴訟費用額為5 萬0408元（即第一審裁判
      費4 萬9708元、公示送達費用700 元），並應由甲○○、
      溢麗公司連帶負擔3/5 即3 萬0245元（小數點以下四捨五
      入），餘由原告負擔。故甲○○、溢麗公司應連帶賠償丙○○、丁○○3 萬0245元。
  九、據上論結，原告之訴為一部有理由，一部無理由，依民事
      訴訟法第385 條第1 項前段、第79條、第85條第2 項、第
      87條第1 項、第390 條第2 項、第392 條第2 項，判決如
      主文。
中    華    民    國    98    年    6     月    8     日
                  民事第三庭  審判長法  官  鍾任賜
                                    法  官  施月要
                                    法  官  林尚諭
以上正本證明與原本無異。
如對本判決上訴，應於判決送達後20日內向本院提出上訴狀。
中    華    民    國    98    年    6     月    10    日
                                    書記官  游子毅


司法院資訊處製作；財團法人民間司法改革基金會備份。
